【裁判字號】    97,簡上,45
【裁判日期】    970930
【裁判案由】    違反家庭暴力防治法
【裁判全文】
臺灣苗栗地方法院刑事判決              97年度簡上字第45號
上  訴  人
即  被  告  甲○○
上列上訴人即被告因違反家庭暴力防治法案件，不服本院苗栗簡
易庭中華民國97年4 月29日97年度苗簡字第363 號第一審簡易判
決（聲請簡易判決處刑案號：97年度偵字第868 號），提起上訴
，本院管轄第二審之合議庭判決如下：
      主  文
上訴駁回。
    事實及理由
一、本案經審理結果，認第一審簡易判決之認事、用法及量刑均
    無不當，應予維持，並均引用如附件之第一審簡易判決書（
    含聲請簡易判決處刑書）記載之事實、證據及理由。
二、被告甲○○辯稱：「我根本沒有罵他，而且已經那麼多次，
    財產他不知道把錢弄到哪裡去，我去問他，這是合理正常的
    ，每次都是他先大聲，他自己該要交代的事情，反而是他自
    己先大聲，我也是跟他講道理，最近有兩、三次也是這樣，
    筆錄上面寫說他請我離開，我都沒有離開，可是他都是直接
    叫我離開，不是用請的。」等語。
三、惟查：
  (一)證人即告訴人乙○○於警詢時證稱：甲○○於97年2 月18日
    15時30分許，至其位於苗栗縣苗栗市○○里○ 鄰○○街33號
    辦公室，一直向其大聲咆哮及辱罵，讓其無法工作，請甲○
    ○離開均未果。警員到場處理時，甲○○一直用客語三字經
    （屌你娘）等語辱罵。其有向本院聲請通常保護令等語【參
    偵卷第13至15頁；按被告以外之人於審判外之陳述，雖不符
    刑事訴訟法第159 之1 至第159 之4 條之規定，而經當事人
    於審判程序同意作為證據，法院審酌該言詞陳述或書面陳述
    作成時之情況，認為適當者，亦得為證據。當事人、代理人
    或辯護人於法院調查證據時，知有第159 條第1 項不得為證
    據之情形，而未於言詞辯論終結前聲明異議者，視為有前項
    之同意。刑事訴訟法第159 之5 條第1 項、第2 項分別定有
    明文。證人即告訴人乙○○上述於警詢中的陳述，為被告以
    外之人於審判外之陳述，且不符刑事訴訟法第159 之1 至第
    159 之4 條之規定，原無證據能力。但檢察官及被告，於本
    件言詞辯論終結前，均未對其前述警詢陳述之證據能力表示
    異議。而本院依據該言詞陳述作成時之情況觀察，認無不適
    當之情形，依據上開法律之規定，本院自得將其前述警詢時
    的陳述，採為認定犯罪之證據，附此敘明。】。
  (二)證人即警員李財熒於檢察官偵查時結證稱：我們到場後，發
    現甲○○喝醉，在那邊謾罵，就罵三字經，例如幹你娘等，
    大聲叫囂，我們制止他也不聽。乙○○當場拿出保護令後，
    甲○○還是一直在那邊謾罵叫囂等語（參偵卷第37至38頁）
    。
  (三)是由證人乙○○、李財熒之上述證詞觀察，可見其等2 人證
    述的情節相符，均堪以採信。再衡諸被告甲○○於本院行準
    備程序時、審理時之陳述，及斟酌本院95年度家護字第171
    號通常保護令、96年度家護聲字第17號裁定、送達證書所示
    ，可知被告甲○○明知本院以上述民事通常保護令、裁定，
    禁止被告甲○○對乙○○實施身體或精神上不法侵害，且不
    得直接或間接對乙○○為騷擾行為，但仍於97年2 月18日15
    時許，至乙○○位於苗栗縣苗栗市○○里○ 鄰○○街33號辦
    公室，對乙○○大聲咆哮、辱罵三字經，而為精神上不法侵
    害及直接騷擾等事實。被告甲○○上述辯解，顯為臨訟卸責
    之詞，不足為採。至被告甲○○聲請與乙○○對質乙節，茲
    因本件事證已明，本院認無必要，附此敘明。綜上，被告上
    訴意旨，為無理由，應予駁回。
據上論斷，應依刑事訴訟法第455 條之1 第1 項、第3 項、第37
3 條、第368 條，判決如主文。
本案經檢察官黃明正到庭執行職務。
中    華    民    國    97    年    9     月    30    日
                  刑事第三庭    審判長 法  官  柳章峰
                                       法  官  林佩儒
                                       法  官  呂曾達
以上正本證明與原本無異。
不得上訴。
                                       書記官  許千士
中    華    民    國    97    年    9     月    30    日


司法院資訊處製作；財團法人民間司法改革基金會備份。
